臺灣高等法院臺南分院刑事判決　　　　 94年度上訴字第383號
　　上　訴　人　臺灣雲林地方法院檢察署檢察官
　　被　　　告　甲　○　○
　　　　　　　　　　??
　　指定辯護人　本院公設辯護人　乙　○　○
上列上訴人因被告違反毒品危害防制條例等案件，不服臺灣雲林
地方法院93年度訴字第301號中華民國94年2月22日第一審判決（
起訴案號：臺灣雲林地方法院檢察署93年度偵字第1758號；併辦
案號：臺灣雲林地方法院檢察署93年度偵字第2633號），提起上
訴，本院判決如下：
    主  文
原判決關於違反毒品危害防制條例部分撤銷。
甲○○連續販賣第貳級毒品，累犯，處有期徒刑肆年陸月，扣案
之第貳級毒品安非他命貳包（合計淨重肆點玖玖公克）沒收銷燬
之；扣案之Ｍｏｔｏｒｏｌａ廠牌行動電話（門號000000
0000號）壹支、夾鏈袋壹仟肆佰肆拾捌個、電子秤壹台、漏
斗壹個、前開安非他命外包裝袋貳個，均沒收；販賣第貳級毒品
所得財物新臺幣伍萬伍仟元沒收之，如全部或一部不能沒收時，
以其財產抵償之。
    事  實
一、甲○○於民國85年間因違反麻醉藥品管理條例案件，經法院
    判處有期徒刑6月確定，並於 86年11月12日執行完畢。又於
    89年間因違反毒品危害防制條例案件，經法院分別判處有期
    徒刑4月、1年，應執行有期徒刑1年2月確定；復因違反毒品
    危害防制條例案件，經法院判處有期徒刑 10月、6月，應執
    行有期徒刑1年確定，嗣二案接續執行，於92年7月29日假釋
    ，刑期至93年1月8日屆滿，以已執行論。猶不知悔改。因施
??用毒品，亟需金錢購買毒品，竟意圖營利，基於販賣第二級
    毒品安非他命之概括犯意，以其所有Ｍｏｔｏｒｏｌａ廠牌
    行動電話（門號0000000000號）一支，聯絡交易安非他命之
    事宜，連續於：(1) 93年3月19日、同年月23日、同年月25日
    ，在雲林縣虎尾鎮○○路「明樣３Ｃ」電腦公司門口、雲林
    縣斗六市市口，分別以1萬5千元之價格，販賣數
    量不詳之安非他命予蔡詠彬3次；(2) 93年3月27日、同年4月
    3日，在雲林縣斗南鎮「麥當勞」，分別以5千元之價格，販
    賣數量不詳之安非他命予綽號「阿偉」姓名年籍不詳之人二
    次，總計五次販賣所得5萬5千元。嗣經臺灣雲林地方法院檢
    察署檢察官指揮法務部調查局雲林縣調查站執行通訊監察作
    業而偵悉上情，乃於93年 4月15日，由調查員持本院核發之
    搜索票，在雲林縣虎尾鎮○○路 233之1號7樓被告居所執行
    搜索，扣得其所有之安非他命2包（合計淨重 4.99公克），
    及供販賣安非他命使用之Ｍｏｔｏｒｏｌａ廠牌行動電話（
    門號0000000000號）1支、夾鏈袋1448個、電子秤1台、漏斗
    1個。(3)93年4月15日晚上7時許，又基於前揭概括之犯意，
    於上開雲林縣虎尾鎮○○路233之1號7樓居所，販賣石宗奇
    、黃漢貴價值3千元之安非他命（款項尚欠著），又經調查
    站查獲。
二、案經法務部調查局雲林縣調查站報告臺灣雲林地方法院檢察
    署檢察官偵查起訴及移送併辦。
    理  由
一、認定犯罪事實所憑之證據及理由：
  (一)右揭事實業據被告甲○○坦承不諱，又有 93年4月15日，由
    調查員持臺灣雲林地方法院核發之搜索票，在雲林縣虎尾鎮
    ○○路233之1號 7樓被告居所執行搜索，扣得被告所有之疑
    似安非他命結晶 2包，及供販賣安非他命使用之Ｍｏｔｏｒ
    ｏｌａ廠牌行動電話（門號0000000000號）1支、夾鏈袋144
    8 個、電子秤1台、漏斗1個扣案資佐證（臺灣雲林地方法院
    93年 4月15日之搜索票及法務部調查局雲林縣調查站搜索扣
    押筆錄、扣押物品目錄表各 1份附於偵卷第18、第19頁、第
    22頁、第13頁）。
  (二)證人蔡詠彬於調查員詢問時即證述：我認識被告，我有使用
    行動電話門號 0000000000 號，與被告使用之行動電話門號
    0000000000號聯絡，我均是向被告購買安非他命，我約向被
    告買過二、三次，每次都購買 1萬多元，我與被告交易安非
    他命時，大都是在雲林縣虎尾鎮○○路往虎尾技術學院天橋
    下「明樣３Ｃ」電腦公司門口、雲林縣斗六市市
    口，通訊譯文內容所談及的「三一」、「三四」、「三六」
    、「三八」等，就是我向被告購買安非他命每 4公克3100元
    、3400元、3600元及3800元價格術語，我與被告電話聯絡的
    綽號為「彬仔」等語（見原審卷第114頁至第117頁）；於偵
    查中經法警逐字朗讀調查筆錄令證人蔡詠彬確認後，其證述
    ：調查筆錄內容實在，我在接受法務部調查局雲林縣調查站
    調查員詢問時沒有遭受強暴、脅迫等語（見原審卷第 122頁
    ）。並佐以臺灣雲林地方法院檢察署檢察官自93年3月16日
    起至93年4月23日止，針對行動電話門號 0000000000號進行
    監聽，其中綽號「彬仔」於 93年3月19日、同年月22日、同
    年月23日、同年月25日，分別以行動電話門號0000000000號
    ，與被告所有之行動電話門號0000000000號聯絡購買安非他
    命事宜，此有臺灣雲林地方法院檢察署通訊監察書2份、通
    訊譯文1份在卷可參（見原審卷第184頁至第188頁背面；通
    訊譯文第9頁、第16頁、第22頁、第23頁、第25頁、第53頁
    ），核與被告上開自白相符。可證被告確有以行動電話門號
    0000000000號，與證人蔡詠彬聯絡交易安非他命事宜，並於
    93年3月19日、同年月23日、同年月25日，連續在雲林縣虎
    尾鎮○○路「明樣３Ｃ」電腦公司門口、雲林縣斗六市市口，分別以1萬5千元之價格，販賣數量不詳之安非
    他命予蔡詠彬3次。
  (三)又於上開監聽期間，通訊內容顯示綽號「阿偉」之人，於93
    年3月27日，有以行動電話門號000000000號，與被告所有之
    行動電話門號0000000000號，聯絡交易安非他命事宜，此有
    通訊譯文 1份在卷可參（見通訊譯文第73頁），核與被告上
    開自白相符，可證被告確有於93年 3月27日、同年4月3日，
    在雲林縣斗南鎮「麥當勞」，分別以 5千元之價格，販賣數
    量不詳之安非他命予綽號「阿偉」姓名年籍不詳之人 2次。
  (四)法務部調查局93年6月18日調科壹字第160002268號鑑定通知
    書1份（見原審卷第50頁）、法務部調查局 93年12月15日調
    科壹字第09300500200號函1份及照片2幀（見原審卷第203頁
    至第204頁）、法務部調查局雲林縣調查站 93年12月30雲緝
    字第09363900720號函一份（見原審卷第230頁），顯示扣案
    之結晶 2包（合計淨重4.99公克），經送驗結果均含有甲基
    安非他命成份，可證被告有販賣安非他命之事實。又扣案之
    夾鏈袋規格勘驗結果共有16種，合計共1448個，可證該夾鏈
    袋係被告用來分裝安非他命，以供販賣使用（見原審卷第26
    9 頁至270頁）。
  (五)按販賣毒品係違法行為，非可公然為之，亦無公定之價格，
    無論包裝方式，均可任意分裝增減份量。每次買賣之價差，
    亦隨時依雙方資力、關係之深淺、需求之數量、來源是否充
    裕、販賣者是否渴求資金、查緝是否嚴緊、購買者被查獲時
    供述購買對象之風險評估等，異其標準，非可一概而論。販
    賣之利得除經坦承及價量俱臻明確外，委難察得實情。而近
    年來政府為杜絕毒品之氾濫，對於查緝施用及販賣毒品之工
    作，無不嚴加執行，非法販賣安非他命，又為違反法禁之重
    罪，其法定刑為無期徒刑或七年以上有期徒刑，經警查緝甚
    嚴，況被告與蔡詠彬、綽號「阿偉」二人間，既非至親，又
    無故舊關係，則若無利可圖，被告何須甘冒被查獲之風險出
    售安非他命予該二人，且被告於調查員詢問時亦自白：因從
    事標售海關沒入私貨收入不如買賣毒品之獲利豐厚，為購毒
    施用而自行販毒牟利等情，是被告前揭販賣毒品安非他命，
    顯有營利之意圖甚明。
  (六)綜上證據，足證被告意圖販賣安非他命營利，連續於：(1)93
    年 3月19日、同年月23日、同年月25日，在雲林縣虎尾鎮○
    ○路「明樣３Ｃ」電腦公司門口、雲林縣斗六市○○路○市
    路口，分別以1萬5千元之價格，販賣數量不詳之安非他命予
    蔡詠彬3次；(2)93年3月27日、同年4月3日，在雲林縣斗南鎮
    「麥當勞」，分別以 5千元之價格，販賣數量不詳之安非他
    命予綽號「阿偉」姓名年籍不詳之人二次；(3) 93年4月15日
    晚上 7時許，又基於前揭概括之犯意，於上開雲林縣虎尾鎮
    ○○路233之1號7樓居所，販賣石宗奇、黃漢貴價值3千元之
    安非他命（款項尚欠著），總計六次販賣所得5萬5千元（最
    後一次尚未拿錢）。
二、論罪科刑之理由：
  (一)被告甲○○所為，係犯毒品危害防制條例第4條第2項之販賣
    第二級毒品罪。被告非法持有第二級毒品之低度行為，應為
    販賣之高度行為所吸收，不另論罪。被告先後六次販賣第二
    級毒品之犯行，時間緊接，方法相同，觸犯構成要件相同之
    罪，顯係基於概括犯意為之，為連續犯，依刑法第56條規定
    ，論以一罪，除法定本刑為無期徒刑部分，依法不得加重外
    ，應加重其刑。
  (二)被告於85年間因違反麻醉藥品管理條例案件，經法院判處有
    期徒刑 6月確定，並於86年11月12日執行完畢。又於89年間
    因違反毒品危害防制條例案件，經法院分別判處有期徒刑4
    月、 1年，應執行有期徒刑1年2月確定；復因違反毒品危害
    防制條例案件，經法院判處有期徒刑10月、 6月，應執行有
    期徒刑1年確定，嗣二案接續執行，於92年7月29日假釋，刑
    期至93年1月8日屆滿，以已執行論，有臺灣高等法院被告全
    國前案紀錄表一份在卷可參，其於 5年以內分別再犯上開有
    期徒刑以上之罪，均為累犯，依刑法第47條規定，所犯槍砲
    彈藥刀械管制條例第12條第 4項之罪部分，應加重其刑；所
    犯毒品危害防制條例第4條第2項之罪，除法定本刑為無期徒
    刑部分，依法不得加重外，應遞加重其刑。
  (三)被告雖有販賣安非他命之行為，惟被告販賣安非他命之對象
    不多，數量非鉅，所生危害有限，犯罪情節尚非極為重大，
    若不論販賣之對象、數量多寡，均處以毒品危害防制條第4
    條第 2項之法定刑無期徒刑或七年以上有期徒刑，依本件實
    際犯罪之情狀而言，尚屬過苛，顯屬情輕法重，有傷一般國
    民對於法律之情感，故綜合前述各情，認被告販賣第二級毒
    品之犯罪情狀尚堪憫恕，就此部分依刑法第59條規定，酌量
    減輕其刑。
  (四)原審法院認被告罪證明確，予以論罪科刑，固非無見，唯查
    原審未及審究被告 93年4月15日販賣之犯行，容有未洽。檢
    察官執此指摘原判決不當，亦為有理由，應由本院將原判決
    有關違反毒品危害防制條例部分撤銷改判。爰審酌被告前有
    違反麻醉藥品管理條例、毒品危害防制條例之犯罪前科，有
    上開紀錄表一份在卷可參，素行不佳，其於 92年7月29日始
    因毒品危害防制條例案件假釋出監，猶不知警惕，下定決心
    戒除毒癮，竟仍身陷毒品之誘惑而無法自拔，並因此缺錢購
    買毒品，而販賣安非他命圖利，戕害國人健康，惟考量其於
    犯罪後坦承全部犯行，態度良好等一切情狀，量處如主文第
    二項所示之刑，以資懲儆。
  (五)扣案之安非他命 2包（合計淨重4.99公克），為第二級毒品
    ，應依毒品危害防制條例第18條第 1項前段規定，諭知沒收
    銷燬。又上開安非他命外包裝袋 2個，有防止毒品裸露、逸
    出、潮濕功用，並便於攜帶，另扣案之Ｍｏｔｏｒｏｌａ廠
    牌行動電話（門號0000000000號） 1支、夾鏈袋1448個、電
    子秤1台、漏斗1個，均係被告所有供販賣安非他命所用之物
    ，此業經被告於本院供述明確，並有上開國防部憲兵司令部
    刑事鑑識中心鑑驗通知書一份可證，均應依毒品危害防制條
    例第19條第 1項之規定宣告沒收。而被告販賣安非他命所得
    之財物 5萬5千元，應依毒品危害防制條例第19條第1項規定
    沒收，如全部或一部不能沒收時，以其財產抵償之。至於扣
    案之海洛因 7包、安非他命吸食器4個、瓦斯氣化爐1個、工
    具組 1組、研缽2組、吸管1支、手槍雜誌1本、電話簿1本、
    郵局匯款執據 1張、車輛維修明細表1張、郵政存簿6張、行
    動電話2支（門號 0000000000號、0000000000號），雖為被
    告所有，惟並無積極證據足以證明係被告供上開販賣第二級
    毒品所用之物，亦不宣告沒收，附此敘明。
三、不另為無罪諭知部分：
  (一)公訴意旨另以：被告甲○○除前開論罪科刑部分外，尚於92
    年間開始，連續在雲林縣斗六市、雲林縣虎尾鎮、雲林縣林
    內鄉、雲林縣四湖鄉，以不詳之價格，多次販賣不詳數量之
    第二級毒品安非他命予綽號「小妹」、「阿南仔」不詳姓名
    年籍之人。因認被告於前述時、地，亦涉犯毒品危害防制條
    例第四條第二項之販賣第二級毒品安非他命罪嫌等語。
  (二)按犯罪事實應依證據認定之，無證據不得推定其犯罪事實；
    又被告之自白，不得作為有罪判決之唯一證據，仍應調查其
    他必要之證據，以察其是否與事實相符；而不能證明被告犯
    罪者，即應諭知無罪之判決，刑事訴訟法第154條第2項、第
    156條第2項、第301條第1項分別定有明文。次按刑事訴訟法
    第161條已於 91年2月8日修正公布，其第一項規定：檢察官
    就被告犯罪事實，應負舉證責任，並指出證明之方法。因此
    ，檢察官對於起訴之犯罪事實，應負提出證據及說服之實質
    舉證責任。倘其所提出之證據，不足為被告有罪之積極證明
    ，或其指出證明之方法，無從說服法院以形成被告有罪之心
    證，基於無罪推定之原則，自應為被告無罪判決之諭知（最
    高法院92年台上字第128號判例要旨參照）。
  (三)經查：
  1.被告雖於93年 4月16日偵查中自白：我有賣安非他命給「小
    妹」、「阿南仔」等語（見偵卷第83頁、第84頁）；於94年
    2月1日原審審理中自白：我於93年 3月份，在雲林縣斗南鎮
    「麥當勞」，賣安非他命給「小妹」一次，，得款二千元，
    重量差不多1‧8公克。我於93年4月1日左右，在雲林縣斗南
    鎮「麥當勞」，賣安非他命給「阿南仔」一次，得款二千元
    ，重量差不多1‧8公克。「小妹」、「阿南仔」都是打我的
    行動電話門號 0000000000號與我聯絡等語（見原審卷第279
    頁背面至第 280頁背面）。且承前述，調查員復於上開時、
    地，扣得被告所有之安非他命二包、行動電話門號00000000
    00號一支、夾鏈袋1448個、電子秤1台、漏斗1個。
  2.惟查：被告自白係以行動電話門號0000000000號，與「小妹
    」、「阿南仔」聯絡交易安非他命事宜，然經核對該行動電
    話之通訊譯文，均未發現有「小妹」、「阿南仔」之人，則
    是否確有上開二人，已非無疑，被告之自白顯與事實不符，
    故尚不能僅以被告之上開自白及扣案之物品，即遽認被告亦
    有於前述時、地，連續販賣安非他命予綽號「小妹」、「阿
    南仔」之人。
  3.此外，復查無其他積極證據足以證明被告有此部分犯行，惟
    檢察官認此部分之行為與前揭論罪科刑部分，有連續犯之裁
    判上一罪之關係，爰不另為無罪之諭知，併此敘明。
據上論結，應依刑事訴訟法第369條第1項前段、第364條、第299
條第1項前段，毒品危害防制條例第4條第2項、第18條第1項前段
、第19條第 1項，刑法第11條、第56條、第47條、第59條，判決
如主文。
本案經檢察官張佩珍到庭執行職務。
中　　華　　民　　國　　94　　年　  5　　月　 11　　　日
                    刑事第六庭  審判長法　官  蔡  崇  義
                                      法　官  侯  明  正
                                      法　官  吳  永  宋
以上正本證明與原本無異。
如不服本判決，應於收受本判決後十日內向本院提出上訴書狀。
其未敘述上訴理由者並得於提起上訴後十日內向本院補提理由書
狀（均須按他造當事人之人數附繕本）「切勿逕送上級法院」。
　　　　　　　　　　　　　　　　　　　書記官  陳  明  芬
中　　華　　民　　國　　94　　年　  5　　月　 11　　　日
附錄本案論罪科刑法條全文
毒品危害防制條例第4條第2項：
製造、運輸、販賣第二級毒品者，處無期徒刑或七年以上有期徒刑，得併科新臺幣七
百萬元以下罰金。
